【裁判字號】    89,易,2777
【裁判日期】    890922
【裁判案由】    恐嚇
【裁判全文】
臺灣臺中地方法院刑事判決                        八十九年度易字第二七七七號
    公  訴  人  臺灣台中地方法院檢察署檢察官
    被      告  甲○○
右列被告因恐嚇危害安全（家庭暴力罪）案件，經檢察官提起公訴（八十九年度偵字
第一一五三五號），本院判決如左：
    主  文
甲○○以加害生命、財產之事恐嚇他人，致生危害於安全，處拘役貳拾日，如易科罰
金以參佰元折算壹日，緩刑貳年，緩刑期內付保護管束。
    事  實
一、林永裕與乙○○之女丙○○係夫妻，三人間有家庭暴力防治法第三條第三款、第
    一款（起訴書誤植為第二款）規定之家庭成員關係。乙○○因懷疑其配偶丙○○
    有外遇，二人起衝突，丙○○乃回娘家居住。詎乙○○於八十九年七月四日十七
    時許，至台中市○○路○段二五三號乙○○經營之鈦力國際實業股份有限公司（
    以下簡稱鈦力公司）欲找丙○○回家時，竟，以加害生命、財產之事恐嚇乙○○
    、丙○○稱丙○○如不回家，要放火燒毀房子及殺丙○○等語，使乙○○、丙○○心生畏懼，致生危害於安全。
二、案經乙○○、丙○○訴由台中市警察局第二分局報請臺灣臺中地方法院檢察署檢
    察官偵查起訴。
    理  由
一、訊據被告甲○○矢口否認有何前開犯行，辯稱：他是要找告訴人丙○○，希望大
    當面把話講清楚，當時他態度良好，並未出言恐嚇云云。惟查：被告於前開時地
    出言恐嚇告訴人乙○○、丙○○要放火燒毀房子及殺丙○○，告訴人丙○○乃打
    電話報警處理等情，業據告訴人乙○○、丙○○指訴綦詳，且彼此供述互核一致
    ，應可採信。再本件係經告訴人報警處理等情，亦據被告於偵查及本院審理中供
    明在卷。苟被告確係態度良好並未恐嚇，告訴人與被告為親人，當不致報警處理
    。且被告於本院亦供稱本案之前亦曾前往上址欲帶回小孩而發生肢體衝突，益足
    佐証告訴人之前開指訴應與事實相符而可採信。從而，被告前開所辯，尚不足採
    。本件事證明確，被告犯行堪以認定。
二、核被告所為，係犯刑法第三百零五條之恐嚇危害安全罪。被告與告訴人乙○○之
    女丙○○係夫妻，三人間有家庭暴力防治法第三條第三款、第一款規定之家庭成
    員關係，本件被告對告訴人實施精神上不法侵害行為，而成立恐嚇危害安全罪，
    屬家庭暴力防治法第二條第二項所稱之家庭暴力罪。被告以一恐嚇行為觸犯恐嚇
    告訴人乙○○、丙○○二罪名，應從一情節較重之恐嚇告訴人丙○○罪處斷。爰
    審酌被告為帶回妻子一時情急，致罹刑章、犯罪時所受刺激、犯罪之手段、對告
    訴人所造成之危害程度，及事後已向告訴人道歉，告訴人並表示不再追究等一切
    情狀，量處如主文所示之刑，並諭知易科罰金之折算標準。另被告未曾受有期徒
    刑以上刑之宣告，有臺灣臺中地方法院檢察署刑案資料查註紀錄表及台灣高等法
    院被告全國前案紀錄表附卷可憑，其經此偵審程序教訓，當知警惕而無再犯之虞
    ，本院綜核各情認其所受刑之宣告以暫不執行為適當，併予宣告緩刑二年，以啟
    自新，並依家庭暴力防治法第三十條第一項規定諭知在緩刑期內應付保護管束。
三、據上論斷，應依刑事訴訟法第二百九十九條第一項前段，刑第三百零五條、第五
    十五條、第四十一條、第七十四條第一款，家庭暴力防治法第三十條第一項，罰
    金罰鍰提高標準條例第一條前段、第二條，判決如主文。
本案經檢察官葉芳如到庭執行職務
中      華      民      國      八十九  年      九      月    二十二    日
                                臺灣臺中地方法院刑事第一庭
                                    法   官  鄭  文  祺
右正本證明與原本無異。
如不服本判決，應於判決送達後十日內向本院提出上訴狀，上訴於臺灣高等法院臺中
分院( 須附繕本 )。
                                    書記官
中      華      民      國      八十九  年      九      月    二十二    日
附錄論罪科刑法條
刑法第三百零五條：以加害生命、身體、自由、名譽、財產之事恐嚇他人，致生危害
於安全者，處二年以下有期徒刑、拘役或三百元以下罰金。


司法院資訊處製作；財團法人民間司法改革基金會備份。
